臺灣高雄地方法院刑事判決　　　　　 100年度審易字第3131號
公　訴　人　臺灣高雄地方法院檢察署檢察官
被　　　告　郭正隆
上列被告因竊盜案件，經檢察官提起公訴（100年度偵字第19929
號、第24145 號），被告於準備程序進行中就被訴事實為有罪之
陳述，經本院告知簡式審判程序之旨，並聽取被告與公訴人之意
見後，裁定依簡式審判程序審理，判決如下：
    主  文
郭正隆犯竊盜罪，處有期徒刑柒月；又犯變造特種文書罪，處有
期徒刑參月，扣案之變造「章治豪」職業小型車駕駛執照、普通
重型機車駕駛執照上黏貼之郭正隆照片貳張均沒收；又犯攜帶兇
器踰越安全設備竊盜罪，處有期徒刑拾月。應執行有期徒刑壹年
陸月，扣案之變造「章治豪」職業小型車駕駛執照、普通重型機
車駕駛執照上黏貼之郭正隆照片貳張均沒收。
    事  實
一、郭正隆意圖為自己不法之所有，而基於竊盜之犯意，接續於
    民國100 年5 月18日17時許，在高雄市甲仙區關西巷27號旁
    ，竊取陳文山所有之鐵製曬衣架1 組（含輪圈2 個、Ｙ型鐵
    架2 個、方型鐵架1 個），Ｌ型鐵架一批；在高雄市甲仙區
    關西巷28號旁，竊取葉來益所有之廢鐵2 支、葉張美玉所有
    之鋼管1.5 吋5 支、1.0 吋10支，鑽孔機1 臺，固定夾臺1
    臺，鐵力士起重具1 臺，廢鐵（2.5 公斤及15公斤）共2 支
    、葉來清所有之角鐵及廢鐵一批、葉田菊華所有之不鏽鋼水
    塔（有欣政字樣）1 個；在高雄市甲仙區關山里關西巷26號
    之1 後方，竊取賴清風所有之不鏽鋼水塔（有梅花字樣）1
    個得手。
二、郭正隆另於97年5 月間某日，向真實姓名年齡不詳之「穆世
    民」以新臺幣（下同）5,000 元之代價取得章治豪所有之職
    業小型車駕照、普通重型機車駕照各1 張後，於100 年8 月
    6 日某時許，基於變造特種文書之犯意，在高雄市鹽埕區中
    正飯店503 號房內，將自己之相片個別黏貼於上開章治豪之
    職業小型車駕照及普通重型機車駕照上，而將上開特種文書
    予以變造完成，足生損害於章治豪及主管機關之管理。
三、郭正隆復意圖為自己不法之所有，而基於竊盜之犯意，於10
    0 年8 月15日11時30分許，見高雄市鼓山區○○○路267 號
    臺灣士敏工程企業股份有公司高雄機械廠作為安全設備之鐵
    圍欄有破洞，遂持金屬材質之虎頭剪1 支，踰越鐵圍欄潛入
    廠內，竊取該公司放置廠內之電纜線15條，共計130.2147公
    斤得手。嗣於同日15時30分許，在高雄市○○區○○街43巷
    口，為警方發現其為通緝人口而予以拘捕，循線查獲上情。
四、案經葉張美玉、葉來益、葉田菊華、林文福分別訴由高雄市
    政府警察局旗山分局、高雄市政府警察局移送臺灣高雄地方
    法院檢察署檢察官偵查起訴。
    理  由
一、本件被告郭正隆所犯係死刑、無期徒刑、最輕本刑為3 年以
    上有期徒刑以外之罪，其於準備程序進行中，就被訴事實為
    有罪之陳述，經告知簡式審判程序之旨，並聽取當事人之意
    見後，本院認無不得或不宜改依簡式審判程序進行之情形，
    爰依刑事訴訟法第273 條之1 第1 項規定，裁定本件進行簡
    式審判程序。又本件卷內之證據資料，依同法第273 條之2
    規定，不受同法第159 條第1 項關於傳聞法則規定之限制，
    依法均有證據能力，合先敘明。
二、上揭事實，業據被告於本院審理中均坦承不諱，且經證人陳
    文山、葉來益、葉張美玉、葉來清、葉田菊華、賴清風、章
    治豪、林文福等人分別於警詢中證述明確，並有高雄市政府
    警察局旗山分局扣押物品目錄表、贓證物領據、贓物認領保
    管單、贓物認領保管單、高雄市政府警察局保安警察大隊扣
    押筆錄、高雄市政府警察局保安警察大隊扣押物品目錄表、
    變造之職業小型車駕照及普通重型機車駕照、竊取電纜現場
    及電纜照片23張等證據在卷可稽，足認被告前開任意性之自
    白與事實相符，得作為被告有罪之證據。從而，本件事證明
    確，被告犯行堪以認定，應依法論科。
三、按刑法第321 條第1 項第3 款攜帶兇器加重竊盜罪，係以行
    為人攜帶兇器為其加重條件，此所謂兇器，其種類並無限制
    ，凡客觀上足對人之生命、身體、安全構成威脅，具有危險
    性之兇器均屬之；且祇須行竊時攜帶此種具有危險性之兇器
    為已足，並不以攜帶之初即有行兇之意圖為必要。查本案業
    據被告於審理中自承就上開事實三部分係用虎頭剪1 支以行
    竊之，該虎頭剪雖未扣案，惟其材質通常均為金屬製、質地
    堅硬，且前端尖銳，此從被告得以之輕易剪斷電纜線乙情亦
    可佐證，若用以攻擊人體，勢將造成人身之傷害，綜此足認
    被告所持該虎頭剪客觀上可對人之生命、身體、安全構成威
    脅，具有危險性，要屬刑法第321 條第1 項第3 款所定兇器
    無訛，是被告攜帶客觀上可為兇器之虎頭剪，進而竊取上開
    物品，業已該當刑法攜帶兇器加重竊盜罪之構成要件甚明。
    是核被告就上開事實一所為，係犯刑法第320 條第1 項之竊
    盜罪，被告就此部分，係於密接之時間，在緊鄰之地點竊取
    多位被害人之財物，各行為間獨立性薄弱，且均係出於同一
    目的，依一般社會觀念，尚難強行分開，應視為數舉動之接
    續執行，而僅論以接續犯一罪；就上開事實二所為，係犯刑
    法第212 條之變造特種文書罪；就上開事實三所為，係犯刑
    法第321 條第1 項第2 款、第3 款之攜帶兇器踰越安全設備
    竊盜罪（起訴書漏論踰越安全設備部分，容有未恰）。被告
    所犯上開3 罪間，犯意各別，行為互殊，應予分論併罰。本
    院審酌被告不思以己力正當工作賺取財物，反貪圖不勞而獲
    ，任意竊取他人財物，甚至攜帶兇器、踰越安全設備而為之
    ，不僅絲毫不尊重他人之財產權，更影響社會治安非微；又
    以上開方式變造特種文書，雖尚未加以行使而犯他罪，亦已
    足見其法紀觀念極為薄弱，所為均有所不該，應予非難；參
    以被告犯後坦承犯行、所竊財物之財產價值、攜帶兇器之種
    類、數量，及其素行非佳，有臺灣高等法院被告前案紀錄表
    1 份附卷可按，智識程度為高中肄業，從事資源回收工作，
    每月收入不定等一切情狀，分別量處如主文所示之刑，並依
    刑法第51條第5 款之規定，定其應執行之刑，以示懲儆。扣
    案之變造「章治豪」之職業小型車駕照、普通重型機車駕照
    上黏貼之被告照片共2 張，係被告所有供犯罪所用之物，應
    依刑法第38條第1 項第2 款規定，宣告沒收之。至扣案之變
    造職業小型車駕照、普通重型機車駕照各1 張，非被告所有
    ，自不予宣告沒收。又被告所有，供犯上開事實三之竊盜罪
    所用之虎頭剪1 支，並未扣案，且被告供稱已將之丟棄，未
    免將來執行上之困難，亦不予以宣告沒收，附此敘明。
據上論斷，應依刑事訴訟法第273 條之1 第1 項、第284 條之1
、第299 條第1 項前段，刑法第320 條第1 項、第212 條、第32
1 條第1 項第2 款、第3 款、第38條第1 項第2 款、第51條第5
款，刑法施行法第1 條之1 ，判決如主文。
本案經檢察官王清海到庭執行職務。
中    華    民    國   100    年    11    月    16    日
                  刑事第十庭    法  官  林裕凱
以上正本證明與原本無異。
如不服本判決應於收受判決後10日內向本院提出上訴書狀，並應
敘述具體理由。其未敘述上訴理由者，應於上訴期間屆滿後20日
內向本院補提理由書(均須按他造當事人之人數附繕本)「切勿逕
送上級法院」。
中    華    民    國   100    年    11    月    16    日
                                書記官  黃振祐
附錄所犯法條
中華民國刑法第212條
（偽造變造特種文書罪）
偽造、變造護照、旅券、免許證、特許證及關於品行、能力服務
或其他相類之證書、介紹書，足以生損害於公眾或他人者，處 1
年以下有期徒刑、拘役或 3 百元以下罰金。
中華民國刑法第320條
（普通竊盜罪、竊佔罪）
意圖為自己或第三人不法之所有，而竊取他人之動產者，為竊盜
罪，處5  年以下有期徒刑、拘役或 5 百元以下罰金。
意圖為自己或第三人不法之利益，而竊佔他人之不動產者，依前
項之規定處斷。
前二項之未遂犯罰之。
中華民國刑法第321條
（加重竊盜罪）
犯竊盜罪而有下列情形之一者，處 6 月以上、5 年以下有期徒
刑，得併科新臺幣 10 萬元以下罰金：
一、侵入住宅或有人居住之建築物、船艦或隱匿其內而犯之者。
二、毀越門扇、牆垣或其他安全設備而犯之者。
三、攜帶兇器而犯之者。
四、結夥三人以上而犯之者。
五、乘火災、水災或其他災害之際而犯之者。
六、在車站、埠頭、航空站或其他供水、陸、空公眾運輸之舟、
    車、航空機內而犯之者。
前項之未遂犯罰之。